【裁判字號】    90,易,938
【裁判日期】    900626
【裁判案由】    偽造文書等
【裁判全文】
臺灣臺北地方法院刑事判決                            九十年度易字第九三八號
    公  訴  人  臺灣臺北地方法院檢察署檢察官
    被      告  甲○○
                乙○○
右列被告等因偽造文書等案件，經檢察官聲請簡易判決處刑（九十年度偵字第一○七
八號），由本院改以通常程序審理，判決如左：
    主  文
甲○○、乙○○共同行使偽造私文書，足以生損害於他人，各處有期徒刑肆月，如易
科罰金，均以佰元折算壹日。
    事  實
一、乙○○前曾於民國八十七年間因犯偽造文書罪，經台灣台中地方法院判處有期徒
    刑六月、緩刑三年確定，現在緩刑期間中，仍不知悔改，於八十九年七、八月間
    ，於跳蚤市場雜誌中刊登代辦信用卡之廣告，以0000000000之電話為
    招攬客戶之用，待客戶提供身分年籍資料後，再以新台幣（下同）三千元之代價
    交由綽號「小王」之成年男子偽造不實資力證明文件，供乙○○申請信用卡，另
    收取銀行核准信用卡額度之三成五以為報酬。而甲○○見乙○○於跳蚤市場雜誌
    上刊登代辦信用卡之廣告，明知自己並無支付能力，不符申請信用卡之條件，仍
    因缺現無法繳納汽車貸款，於八十九年八月上旬，聯絡乙○○達成上開約定，與
    乙○○、「小王」三人隨即共同意圖為自己不法之所有、並行使偽造私文書之犯
    意聯絡，在台北市○○路、錦西街口，甲○○將自己之國民身分證交予乙○○，
    二至三日後，由乙○○電話聯絡「小王」告知甲○○之身分年籍資料，以三千元
    之代價由「小王」偽造不實之嘉能科技股份有限公司（下簡稱嘉能公司）八十八
    年度各類所得扣繳暨免扣繳憑單（上無任何機關單位、公司行號印文），記載甲
    ○○於嘉能公司八十八年度薪資所得為五十三萬九千八百零五元之不實內容後，
    郵寄予乙○○，乙○○隨即於八十九年八月三日在台北市○○路○段一七八號台
    北銀行松江分行，在信用卡申請書上填具上開不實之工作薪資資料，連同甲○○
    之國民身分證影本及偽造之扣繳暨免扣繳憑單影本，提出行使交付予承辦人員李
    建興，使銀行承辦人員陷於錯誤，核准並交付甲○○信用卡（卡號：00000
    00000000000），足以生損害於台北銀行對於信用卡核發、風險承擔
    之正確性。迨同年八月十九日中午十二時二十五分許，甲○○、乙○○接獲信用
    卡後，二人又為犯意之聯絡，基於前揭為自己不法所有之意圖，在台北市○○○
    路○段五號南方旅行社台北分公司，持前揭銀行誤發之信用卡，簽帳刷卡購買價
    值八萬三千六百元之機票，使南方旅行社職員李坤旺陷於錯誤，而交付機票予甲
    ○○，詐取八萬三千六百元之機票。嗣甲○○因遺失上述信用卡，於同年九月一
    日上午十二時許，與乙○○共至台北市○○路五十二號台北銀行申領補發信用卡
    時，為該行行員蔡永富發覺報警當場查獲。
二、案經台北市政府警察局萬華分局報請台灣台北地方法院檢察署檢察官偵查起訴。
    理  由
一、訊據被告甲○○、乙○○，就於前揭時地以甲○○之身分資料，偽造不實之之嘉
    能科技股份有限公司（下簡稱嘉能公司）八十八年度各類所得扣繳暨免扣繳憑單
    （上無任何機關單位、公司行號印文），後持以申請信用卡，再以取得之信用卡
    刷卡取現等事實，於警訊、偵查及本院審理時均自白不諱，並經證人蔡永富、李
    坤旺於警訊中證述綦詳，復有被告甲○○所簽之簽帳單、駕駛執照、上開信用卡
    、購票證明單、台北銀行信用卡申請書、偽造嘉能科技股份有限公司支付甲○○
    薪資之各類所得扣繳暨免扣繳憑單及信用卡一般交易帳單資料查詢表影本各一紙
    附卷可證，均堪為補強證據，可佐被告自白之真實性，堪信為真。是本件罪證明
    確，被告甲○○、乙○○二人犯行洵堪認定，應予依法論科。
二、核被告甲○○、乙○○所為，均係犯刑法第二百十六條、第二百十條行使偽造私
    文書及第三百三十九條第一項詐欺取財之罪嫌。被告二人及綽號「小王」彼此間
    ，有犯意之聯絡及行為之分擔，均為共同正犯。被告先後二次詐欺取財犯行，時
    間緊接，罪名與犯罪構成要件相同，顯係基於概括犯意為之，應依連續犯之規定
    論以一罪，並依法加重其刑。再上開二罪間，有方法結果之牽連關係，依刑法第
    五十五條後段之規定從一重之行使偽造私文書罪處斷。爰審酌被告二人犯罪之動
    機、目的、犯罪時所受之刺激、犯罪之手段、犯人之生活狀況、品行、智識程度
    、犯人與被害人平日之關係、犯罪所生之危險或損害、犯罪後之態度等一切情狀
    ，判處如主文所示之刑，以示懲儆。又被告行為後之九十年一月十日刑法第四十
    一條關於易科罰金之規定，已經總統公布修正，將得易科罰金之適用範圍擴大為
    最重本刑五年以下有期徒刑之罪，依刑法第二條第一項前段之規定，本案自應適
    用裁判時該有利於被告之新規定處斷，而本案之情形合於修正後得易科罰金之規
    定，應予並諭知易科罰金之折算標準如主文所示。另本件偽造之嘉能科技股份有
    限公司八十八年度各類所得扣繳暨免扣繳憑單，其上並無任何機關單位、公司行
    號印文，且業交付台北銀行申請信用卡，已非屬被告二人所有之物，故不予沒收
    ，公訴人另聲請沒收偽造嘉能科技股份有限公司署押云云，尚有誤會，併此敘明
    。
據上論斷，應依刑事訴訟法第四百五十二條、第二百九十九條第一項前段，刑法第二
條第一項前段、第二十八條、第五十六條、第二百十六條、第二百十條、第三百三十
九條第一項、第五十五條、修正後第四十一條第一項前段，罰金罰鍰提高標準條例第
一條前段、第二條，判決如主文。
本案經檢察官丙○○到庭執行職務
中      華      民      國    九十      年      六      月    二十六    日
                                      臺灣臺北地方法院刑事第三庭
                                          法  官  郭惠玲
右正本證明與原本無異。
如不服本判決，應於判決送達後十日內，向本院提出上訴狀。
                                          書記官  劉芸珊
中      華      民      國      九十      年    七      月    二十六    日
附錄本案論罪科刑法條全文：
刑法第二百一十條  偽造變造私文書罪
偽造、變造私文書，足以生損害於公眾或他人者，處五年以下有期徒刑。
刑法第二百十六條  行使偽造變造或登載不實之文書罪
行使第二百十條至第二百十五條之文書者，依偽造、變造文書或登載不實事項或使登
載不實事項之規定處斷。
刑法第三百三十九條  普通詐欺罪
意圖為自己或第三人不法之所有，以詐術使人將本人或第三人之物交付者，處五年以
下有期徒刑、拘役或科或併科一千元以下罰金。
以前項方法得財產上不法之利益或使第三人得之者，亦同。
前二項之未遂犯罰之。


司法院資訊處製作；財團法人民間司法改革基金會備份。
